

ANGELA RIOS VALDERA

Desarrolladora Backend

Desarrolladora de aplicaciones web y estudiante de Ingeniería en Computación, actualmente me interesa trabajar donde pueda desarrollar mis habilidades, aportar mi experiencia con un equipo de trabajo grato, me gusta aprender continuamente, sin miedos a los cambios, dispuesta a capacitarme y trabajar con nuevas tecnologías.

Datos de Contacto

Móvil:

+54 11 55122355

Email:

arios.valdera@gmail.com

LinkedIn:

www.linkedin.com/in/angela-rios29/

Dirección:

Bella Vista, Prov. Buenos Aires

Repositorios

GitLab:

https://gitlab.com/angie_ri

https://github.com/angieRi

Habilidades

- Experiencia PHP, MySQL, JavaScript, JQuery, Html5, CSS3, GIT.
- Manejo de Framework Laravel, Codeigniter, Bootstrap
- Conocimientos JAVA, Python, SQLite, SQL Server
- Nivel básico en C, C++, React, Framework Spring Boot

Conocimientos Fundamentales

- -POO: Herencia, Polimorfismo, Abstracción, Interfaces, Modulación, Clases, Objetos, encapsulamiento, excepciones.
- Estructura de Datos: Pilas, Colas, Diccionarios, Árboles, arreglos.
- Estructuras de Control: For, If, If-Else, swich-case, While.
- File, DomPDF, export Excel.
- Expresiones regulares

Idiomas

INGLÉS

Conversacional -Básico Escrito - Intermedio

Experiencia Laboral

Desarrolladora Backend PHP/Laravel

Freelance | Nov 2019 - Dic 2019

Sistema de control de campañas de cultivos

- Desarrollo Backend con PHP y MySQL (framework Laravel).
- Desarrollo Front-end en HTML5, JavaScript, Bootstrap y CSS3.

Analista Programador

Informática Delta SAC. Jun 2019 - Nov 2019

Sistema Integrado de Gestión Académica y Administrativa.

- Desarrollo de aplicaciones webs con PHP (framework Laravel) y MySQL.
- Desarrollo de aplicaciones interactivas, construcción de API REST.
- Front-end con HTML5, JavaScript, Bootstrap y CSS3.
- Capacidad de resolver requerimientos funcionales del sistema y necesidades del usuario a través el seguimiento de casos de usos.
- Seguimientos, gestión de cambios y actualizaciones del código fuente del proyecto con el uso de control de versiones GIT.
- Modificación de software existente para resolver errores y optimizar la eficacia junto al del equipo de trabajo.

Desarrolladora Web Backend (PHP-LARAVEL)

UNTREF Media | Jun 2017 - Dic 2018

Sistema de gestión de comunicación de unidades funcionales.

- Desarrollo con PHP con framework Laravel, Base de datos MySQL.
- Desarrollo de aplicaciones interactivas.
- Diseño Front-end con HTML5, JavaScript, Bootstrap y CSS3, motor de plantillas Blade.
- Capacidad de corregir errores para mejorar el rendimiento del software.
- Actualizar, realizar cambios mediante el uso de control de versiones.

Analista Funcional

FX Informática SAC. | Ene 2015 - Ene 2016

Sistema de gestión de comunicación de unidades funcionales.

- Supervisar, analizar y controlar las aplicaciones para asegurar su correcto funcionamiento y óptimo rendimiento.
- Brindar asesoramiento a usuarios acerca del uso de las aplicaciones.

Formación Académica

Ingeniería en Computación

UNTREF | En curso - 3er Año

Certificaciones

Introducción a Android

Educación IT | 2018 (15 horas)

Programador Web Full Stack Developer UTN | 2016 (72 horas)

Php,JavaScript,Html5,Css3, frameworks

Programador Web Front-end UTN | 2016 (75 horas) Php,Javascript,Html5, css3